【裁判字號】    99,易,2093
【裁判日期】    990806
【裁判案由】    竊盜
【裁判全文】
臺灣臺北地方法院刑事判決              99年度易字第2093號
公  訴  人  臺灣臺北地方法院檢察署檢察官
被      告  甲○○
上列被告因竊盜案件，經檢察官提起公訴（九十九年度偵字第一
七二二三號），本院判決如下：
    主  文
甲○○攜帶兇器竊盜，累犯，處有期徒刑捌月。
扣案之老虎鉗壹把沒收。
    事  實
一、甲○○有恐嚇、傷害、賭博等前科，於民國九十四年間，因
    犯竊盜罪，經臺灣板橋地方法院以九十四年度易字第一四一
    四號判決判處有期徒刑十月，緩刑四年確定；於九十七年間
    ，因犯竊盜罪，經本院以九十六年度易字第二三六○號判決
    判處有期徒刑四月，嗣經臺灣高等法院以九十七年度上易字
    第五四七號案件受理後，因撤回上訴而確定，前開案件之緩
    刑宣告並因而遭撤銷，再經臺灣板橋地方法院以九十七年度
    聲減字第五七一號裁定減為有期徒刑五月確定，二案接續執
    行，於九十八年六月二十五日縮刑期滿，同年月二十六日因
    徒刑執行完畢出監。
二、甲○○不知悔改，於九十八年七月二十三日十八時餘分許（
    起訴書誤載為十八時五十分許，應予更正），在臺北市萬華
    區○○○路○段十一之一號前，因其先前所使用之代步工具
    腳踏車遭竊，且見乙○○○所有停放於該處之腳踏車未上鎖
    ，認有機可趁，竟萌生意圖為自己不法所有之犯意，攜帶其
    所有之客觀上足以危害人之生命身體安全可供兇器使用之老
    虎鉗一把，竊取乙○○○所有之腳踏車一台【價值新臺幣（
    下同）五百五十元】，擬作為代步工具之用，得手後欲離去
    之際，於同日十八時五十分許，在臺北市萬華區○○○路○
    段十三巷處，為警查獲，並扣得其所有之前開老虎鉗一把。
三、案經臺北市政府警察局刑事警察大隊報請臺灣臺北地方法院
    檢察署檢察官偵查起訴。
    理  由
壹、程序部分
    本判決所引認定被告甲○○犯有本案犯行之供述證據及書面
    證據資料，因被告於本院審理中並未爭執該等證據之證據能
    力，復未於言詞辯論終結前聲明異議，本院審酌該等證據作
    成時之情況，均無不宜作為證據之情事，依刑事訴訟法第一
    百五十九條之五第二項之規定，均得作為證據。
貳、實體部分
一、上開事實，業據被告自白不諱，核與被害人乙○○○於警詢
    時之陳述情節相符，復有贓物認領保管單、照片列印資料等
    等在卷可按，又有扣案之老虎鉗一把可證，是被告之任意性
    自白顯與事實相符。本案事證明確，被告犯行堪以認定，應
    予依法論科。
二、按刑法第三百二十一條第一項第三款之攜帶兇器竊盜罪，係
    以行為人攜帶兇器竊盜為其加重條件，此所謂兇器，其種類
    並無限制，凡客觀上足對人之生命、身體、安全構成威脅，
    具有危險性之兇器均屬之，且祇須行竊時攜帶此種具有危險
    性之兇器為已足，並不以攜帶之初有行兇之意圖為必要，此
    有最高法院七十九年臺上字第五二五三號判例意旨可資參照
    。本案被告所持以竊取財物之老虎鉗一把，為質地堅硬之金
    屬製品，有照片列印資料可證（見偵查卷宗第二十四頁），
    於客觀上已足傷害人之身體或危害人生命之安全，可供兇器
    使用，揆之前揭判例意旨及說明，自與刑法第三百二十一條
    第一項第三款之構成要件相當。核被告所為，係犯刑法第三
    百二十一條第一項第三款之攜帶兇器竊盜罪。查被告於九十
    四年間，因犯竊盜罪，經臺灣板橋地方法院以九十四年度易
    字第一四一四號判決判處有期徒刑十月，緩刑四年確定；於
    九十七年間，因犯竊盜罪，經本院以九十六年度易字第二三
    六○號判決判處有期徒刑四月，嗣經臺灣高等法院以九十七
    年度上易字第五四七號案件受理後，因撤回上訴而確定，前
    開案件之緩刑宣告並因而遭撤銷，再經臺灣板橋地方法院以
    九十七年度聲減字第五七一號裁定減為有期徒刑五月確定，
    二案接續執行，於九十八年六月二十五日縮刑期滿，同年月
    二十六日因徒刑執行完畢出監，有臺灣高等法院被告前案紀
    錄表一份在卷可按，其受徒刑之執行完畢，五年以內故意再
    犯本件有期徒刑以上之罪，為累犯，應依刑法第四十七條第
    一項之規定，加重其刑。爰審酌被告前已有竊盜前科、品行
    不佳，其為本案犯行之犯罪動機、目的、手段、生活狀況、
    國小肄業之智識程度、所竊取之腳踏車價值為五百五十元，
    該腳踏車已經被害人領回，暨被告犯罪後坦承犯行之態度等
    一切情狀，量處如主文所示之刑。
三、扣案之老虎鉗一把，為被告所有，且係被告於犯本案時供犯
    罪所用之物，業據被告供述在案，爰依刑法第三十八條第一
    項第二款之規定宣告沒收之。
據上論斷，應依刑事訴訟法第二百八十四條之一、第二百九十九
條第一項前段，刑法第三百二十一條第一項第三款、第四十七條
第一項、第三十八條第一項第二款，判決如主文。
本案經檢察官鄭深元到庭執行職務
中    華    民    國    99    年    8     月    6     日
                  刑事第十一庭  法  官  黃紹紘
以上正本證明與原本無異。
如不服本判決應於收受送達後十日內向本院提出上訴書狀，並應
敘述具體理由；其未敘述上訴理由者，應於上訴期間屆滿後二十
日內向本院補提理由書（均須按他造當事人之人數附繕本）「切
勿逕送上級法院」。告訴人或被害人如對於本判決不服者，應具
備理由請求檢察官上訴，其上訴期間之計算係以檢察官收受判決
正本之日期為準。
                                書記官  陳靜君
中    華    民    國    99    年    8     月    13    日
附錄本案論罪科刑所犯法條全文
刑法第三百二十一條
犯竊盜罪而有左列情形之一者，處六月以上、五年以下有期徒刑
：
一、於夜間侵入住宅或有人居住之建築物、船艦或隱匿其內而犯
    之者。
二、毀越門扇、牆垣或其他安全設備而犯之者。
三、攜帶兇器而犯之者。
四、結夥三人以上而犯之者。
五、乘火災、水災或其他災害之際而犯之者。
六、在車站或埠頭而犯之者。
前項之未遂犯罰之。

司法院資訊處製作；財團法人民間司法改革基金會備份。
